臺灣基隆地方法院民事裁定
110年度監宣字第157號
聲  請  人  黃秀滿  

相對人即受
監護宣告人  石德銘  

利害關係人  石興銓  

上列聲請人聲請監護宣告事件，本院裁定如下：
    主    文
宣告石德銘（男、民國00年0月0日生、身分證統一編號：Z00000
0000號）為受監護宣告之人。
選定黃秀滿（女、民國00年00月00日生、身分證統一編號：Z000
000000號）為受監護宣告之人之監護人。
指定石興銓（男、民國00年0月00日生、身分證統一編號：Z0000
00000號）為會同開具財產清冊之人。
聲請費用新臺幣壹仟元由受監護宣告之人負擔。
    理    由
一、聲請意旨略以：聲請人之夫即相對人石德銘於民國110年11
    月17日因腦內出血合併意識不清，致不能為意思表示或受意
    思表示，為此聲請對其為監護之宣告，並聲請選任聲請人為
    監護人及指定利害關係人石興銓為會同開立財產清冊之人等
    語。
二、按對於因精神障礙或其他心智缺陷，致不能為意思表示或受
    意思表示，或不能辨識其意思表示之效果者，法院得因本人
    、配偶、四親等內之親屬、最近一年有同居事實之其他親屬
    、檢察官、主管機關或社會福利機構之聲請，為監護之宣告
    ，民法第14條第1項定有明文。次按受監護宣告之人應置監
    護人；法院為監護之宣告時，應依職權就配偶、四親等內之
    親屬、最近一年有同居事實之其他親屬、主管機關、社會福
    利機構或其他適當之人選定一人或數人為監護人，並同時指
    定會同開具財產清冊之人；法院選定監護人時，應依受監護
    宣告之人之最佳利益，優先考量受監護宣告之人之意見，審
    酌一切情狀，並注意下列事項：一受監護宣告之人之身心狀
    態與生活及財產狀況。二受監護宣告之人與其配偶、子女或
    其他共同生活之人間之情感狀況。三監護人之職業、經歷、
    意見及其與受監護宣告之人之利害關係。四法人為監護人時
    ，其事業之種類與內容，法人及其代表人與受監護宣告之人
    之利害關係，民法第1110條、第1111條第1項及第1111條之1
    亦分別定有明文。
三、經查：
  ㈠聲請人主張之前揭事實，業據其提出長庚醫療財團法人基隆
    長庚紀念醫院診斷證明書、戶籍謄本等件為證。又經本院囑
    託長庚醫療財團法人基隆長庚紀念醫院就相對人之精神狀態
    予以鑑定，鑑定結果略以：綜合以上所述，石員（即相對人
    ）之過去生活史、疾病史、身體檢查及精神狀態檢查結果，
    認石員因「腦傷後認知功能缺損」，致其為意思表示、受意
    思表示和辨識其意思表示效果之能力已達「完全不能」之程
    度等語，有長庚醫療財團法人基隆長庚紀念醫院111年3月29
    日長庚院基字第1110300069號函附精神鑑定報告書乙件在卷
    可按。綜合上情，足認相對人確因心智缺陷，已達不能為意
    思表示或受意思表示之程度。從而，聲請人聲請對相對人為
    監護之宣告，為有理由，應予准許。
  ㈡本院參酌上開鑑定報告、聲請人之主張及本院卷內相關證據
    資料，認聲請人為相對人之妻，與相對人依附關係親密，為
    相對人實際照顧之人，聲請本件監護宣告係為動用相對人存
    款以支應其養護及看護費用，動機正當，有基隆市政府成年
    人之監護及輔助事件訪視評估報告在卷可稽，自適宜擔任相
    對人之監護人；而利害關係人石興銓則為相對人之父，亦為
    相對人之至親，自有瞭解相對人之財產狀況，以利監督之必
    要。參以相對人之最近親屬即聲請人、利害關係人、相對人
    之母曹霞、手足石德揚、石明政均同意由聲請人擔任相對人
    之監護人，並由利害關係人擔任開具財產清冊之人，有聲請
    人提出之親屬會議同意書在卷可稽。本院審酌上情，認由聲
    請人擔任監護人，應符合受監護宣告之人之最佳利益，爰選
    定聲請人為監護人，並指定石興銓為會同開具財產清冊之人
    。另監護人黃秀滿應依據民法第1113條準用同法第1099條第
    1項之規定，對於受監護宣告之人即相對人之財產，會同石
    興銓於2個月內開具財產清冊，並陳報法院，併此敘明。
四、依家事事件法第164條第2項，裁定如主文。
中　　華　　民　　國　　111 　年　　4 　　月　　14　　日
                  家事法庭法  官  何怡穎
以上正本係照原本作成。　　　　　　　　　
如不服本裁定應於送達後十日內向本院提出抗告狀，並繳納抗告
費新臺幣1千元。
中　　華　　民　　國　　111 　年　　4 　　月　　14　　日
                          書記官  葉憶葇